【裁判字號】    98,審訴,887
【裁判日期】    981030
【裁判案由】    毒品危害防制條例
【裁判全文】
臺灣士林地方法院刑事判決             98年度審訴字第887號
公  訴  人  臺灣士林地方法院檢察署檢察官
被      告  甲○○
上列被告因違反毒品危害防制條例案件，經檢察官提起公訴（98
年度毒偵字第1645號），被告於本院準備程序中就被訴事實為有
罪陳述，經本院合議庭裁定由受命法官獨任行簡式程序審理，並
判決如下：
    主  文
甲○○施用第一級毒品，累犯，處有期徒刑拾月；又施用第二級
毒品，累犯，處有期徒刑柒月。應執行有期徒刑壹年貳月。
    事  實
一、甲○○前因施用毒品案件，經臺灣臺北地方法院以95年度毒
    聲字第376 號裁定送觀察、勒戒後，認有繼續施用毒品之傾
    向，復經臺灣臺北地方法院以95年度毒聲字第811 號裁定送
    強制戒治，於民國96年9 月17日停止戒治出所（以執行完畢
    論），並由臺灣臺北地方法院檢察署檢察官以96年度戒毒偵
    字第181 號為不起訴處分確定。又因詐欺案件，經本院以95
    年度士簡字第1595號判決處有期徒刑2 月確定，嗣經減刑為
    有期徒刑1 月確定，於96年10月16日縮刑期滿執行完畢（以
    上構成累犯）。復因施用第二級毒品案件，經本院以97年度
    審簡字第8 號判決處有期徒刑4 月確定，另因施用第一級、
    第二級毒品案件，經本院以97年度審訴字第154 號判決處有
    期徒刑7 月、4 月，應執行有期徒刑9 月確定，前開2 施用
    毒品案件嗣經定應執行有期徒刑1 年確定，詎其仍未戒除毒
    癮，復因施用第一級、第二級毒品案件，經本院以98年度審
    訴字第260 號判決處有期徒刑7 月、5 月，應執行有期徒刑
    10月確定（尚未執行完畢，此部分不構成累犯前科）。甲○
    ○仍不知悛悔，復基於施用第一級毒品海洛因及第二級毒品
    甲基安非他命之犯意，於前揭強制戒治執行完畢釋放後5 年
    內之98年8 月10日晚間某時許，在臺北市○○區○○路上麥
    當勞速食店之廁所內，先以針筒注射之方式，施用海洛因1
    次，再緊接以在吸食器內放置甲基安非他命燒烤後吸食所生
    煙霧之方式，施用甲基安非他命1 次。嗣於98年8 月14日下
    午2 時30分，甲○○因另案遭通緝到案，經警徵得其同意採
    尿送驗，因鑑驗結果呈嗎啡、安非他命及甲基安非他命陽性
    反應，始查悉上情。
二、案經臺北市政府警察局內湖分局報告臺灣士林地方法院檢察
    署檢察官偵查起訴，並經本院改依簡式程序審理。
    理  由
一、上揭犯罪事實，業據被告甲○○於偵查中、本院準備程序及
    審理時迭承不諱（參見臺灣士林地方法院檢察署98年度毒偵
    字第1645號卷第34頁至第35頁，本院卷第18頁、第21頁），
    又被告為警緝獲後在警局所排尿液，經送臺灣尖端先進生技
    醫藥股份有限公司以酵素免疫分析法初驗後，再以氣相層析
    質譜儀法複驗，證實該尿液呈嗎啡（即施用海洛因之代謝物
    ）、安非他命及甲基安非他命及陽性反應，有臺北市政府警
    察局偵辦毒品案件尿液檢體委驗單影本（編號：038662號）
    及該公司於98年8 月26日出具之濫用藥物檢驗報告1 紙附卷
    可稽（附於同上偵卷第8 頁至第10頁）。綜上，足認被告自
    白與事實相符，可以採信，本案事證至為明確，被告犯行堪
    予認定。又被告前因施用毒品案件，經依法院裁定送觀察、
    勒戒及強制戒治後，於96年9 月17日停止戒治釋放出所（以
    執行完畢論）等情，有臺灣高等法院被告前案紀錄表、臺灣
    士林地方法院檢察署全國刑案資料查註紀錄表、全國施用毒
    品案件紀錄表及法務部全國檢察官線上查詢刑案人犯在監所
    最新資料報表等件在卷可考，堪認屬實，是被告於強制戒治
    執行完畢釋放後5 年內，再犯本案施用第一級、第二級毒品
    犯行，核與毒品危害防制條例第23條第2 項所定相符，自應
    依法訴追處罰。
二、按海洛因、甲基安非他命分別為毒品危害防制條例第2 條第
    2 項第1 款、第2 款所稱之第一級毒品及第二級毒品。核被
    告甲○○所為，係分別犯毒品危害防制條例第10條第1 項之
    施用第一級毒品罪、同條例第10條第2 項之施用第二級毒品
    罪，其持有第一級毒品海洛因、第二級毒品甲基安非他命進
    而施用，持有毒品之行為為施用毒品之當然手段，均不另論
    以持有毒品罪（最高法院74年度台上字第3404號判例意旨參
    照）。又被告所犯上開2 罪，犯意各別，行為互殊，罪名不
    同，應予分論併罰。又被告有如事實欄所載前案科刑及執行
    之情形，有臺灣高等法院被告前案紀錄表在卷可考，其於有
    期徒刑執行完畢後5 年內，故意再犯本案有期徒刑以上之各
    罪，均為累犯，應依刑法第47條第1 項之規定加重其刑。爰
    審酌被告曾因施用毒品犯行而送觀察、勒戒、強制戒治及法
    院判處罪刑，仍不知悛悔，復再施用第一級毒品及第二級毒
    品，顯見其無戒絕之決心，惟念其施用毒品乃戕害自己身心
    健康，尚未危及他人，且犯後坦承犯行，態度尚稱良好等一
    切情狀，分別量處如主文所示之刑，並依法定其應執行刑，
    以示懲儆。公訴人具體求處被告施用第一級毒品及第二級毒
    品犯行各為有期徒刑1 年2 月、有期徒刑10月，固非無見，
    惟本院斟酌前開事項，認公訴人所求刑度尚嫌過重，附此敘
    明。
據上論斷，應依刑事訴訟法第299 條第1 項前段、第273 條之1
第1 項，毒品危害防制條例第10條第1 項、第2 項，刑法第11條
前段、第47條第1 項、第51條第5 款，判決如主文。
本案經檢察官張紜瑋到庭執行職務。
中    華    民    國    98    年    10    月    30    日
                  刑事第一庭法  官  吳祚丞
以上正本證明與原本無異。
如不服本判決應於收受判決後10日內向本院提出上訴書狀，並應
敘述具體理由；其未敘述上訴理由者，應於上訴期間屆滿後20日
內向本院補提理由書（均須按他造當事人之人數附繕本）「切勿
逕送上級法院」。
                            書記官  丁梅芬
中    華    民    國    98    年    10    月    30    日
附錄論罪科刑法條：
毒品危害防制條例第10條
施用第一級毒品者，處 6 月以上 5 年以下有期徒刑。
施用第二級毒品者，處 3 年以下有期徒刑。


司法院資訊處製作；財團法人民間司法改革基金會備份。
